【裁判字號】    96,易,4032
【裁判日期】    970418
【裁判案由】    竊盜
【裁判全文】
臺灣高雄地方法院刑事判決              96年度易字第4032號
公  訴  人  臺灣高雄地方法院檢察署檢察官
被      告  乙○○
                    （另案於臺灣臺南監獄臺南分監執行中）
上列被告因竊盜案件，經檢察官提起公訴（96年度偵緝字第3636
號），本院合議庭裁定改行簡式審判程序，判決如下：
    主  文
乙○○犯攜帶兇器竊盜未遂罪，累犯，處有期徒刑陸月，如易科
罰金，以新臺幣壹仟元折算壹日。
    事  實
一、乙○○前於民國82年間，因違反肅清煙毒條例、竊盜等案件
    ，經本院以82年度訴字第4327號、82年度訴字第4758號、82
    年度易字第7334號分別判處有期徒刑3 年3 月、7 年6 月、
    8 月，復以83年度聲字第705 號裁定定其應執行有期徒刑11
    年2 月確定；另於82年間，因竊盜案件，經本院以82年度易
    字第3349號判處有期徒刑7 月確定，與上開案件接續執行，
    於88年10月21 日 縮刑假釋出監，假釋期間付保護管束，嗣
    經撤銷假釋執行殘刑，於95年5 月12日縮刑期滿徒刑執行完
    畢。詎猶不知悔改，於96年3 月2 日下午2 時許，騎乘其向
    劉又妤借用車牌號碼L93 –506 號之重型機車，行經高雄縣
    湖內鄉○○路○ 段593 號之1 甲○○所有之廢棄工廠內，見
    該工廠無人看管，竟意圖為自己不法之所有，自上開機車置
    物箱內取出客觀上足對人之身體、生命構成威脅，可供作兇
    器使用之虎頭鉗1 支，並持以著手拆卸該工廠內之不鏽鋼煙
    囪1 支（重量20公斤，價值約新臺幣4,000 元），欲竊取該
    不鏽鋼煙囪，尚未將該煙囪搬離上開處所之際，即為梁正彥
    發現並報警，而未得逞。嗣經警查獲後，始悉上情。
二、案經甲○○訴由高雄縣政府警察局湖內分局報請臺灣高雄地
    方法院檢察署檢察官偵查起訴。
    理  由
一、按本案被告乙○○所犯係死刑、無期徒刑、最輕本刑為3 年
    以上有期徒刑以外之罪，其於準備程序就前揭被訴事實為有
    罪之陳述，經受命法官告知簡式審判程序之旨，並聽取其與
    公訴人之意見後，本院認無不得或不宜改依簡式審判程序進
    行之情形，爰依刑事訴訟法第273 條之1 第1 項規定，裁定
    本件由受命法官獨任進行簡式審判程序，合先敘明。
二、上揭犯罪事實，業據被告坦承不諱，核與證人即被害人甲○
    ○指訴情節大致相符，復有贓物認領保管單1 紙、刑案現場
    測繪圖1 紙、現場照片24幀在卷足稽（見警卷第12頁、第14
    至20頁）。是依上開卷附之各項文書、證物等補強證據，已
    足資擔保被告於本院審理中所為之上開任意性自白之真實性
    ，堪信為真實，此外，復有如附表所示之物扣案可佐，
    本件事證明確，被告犯行，堪予認定。
三、按刑法第321 條第1 項第3 款之攜帶凶器竊盜罪，係以行為
    人攜帶兇器為其加重要件，此所謂兇器，其種類並無限制，
    凡客觀上足對人之生命、身體、安全構成威脅，具有危險性
    即已足，並不以攜帶之初有行兇之意圖為必要，最高法院79
    年臺上字第5253號判例可資參照。查被告著手於本件竊盜犯
    行時，係以虎頭鉗拔不鏽鋼煙囪之螺絲等情，業據被告自承
    在卷，被告犯案時所用之虎頭鉗雖未扣案，惟一般之虎頭鉗
    均為金屬材質，以之擊打於人之身體，足以傷害人之身體、
    生命，客觀上均具有危險性，而可供兇器使用，此乃事理之
    常，堪認應屬刑法第321 條第1 項第3 款所稱之兇器。是核
    被告所為，係犯刑法第321 條第2 項、第1 項第3 款攜帶兇
    器竊盜未遂罪。被告著手於犯罪行為之實行而未得逞，為未
    遂犯，爰依刑法第25條第2 項規定，按既遂犯之刑減輕之。
    又被告有如前開事實欄所載之前科紀錄，甫於95年5 月12日
    縮刑期滿徒刑執行完畢等情，有臺灣高等法院被告前案紀錄
    表在卷可參，其於徒刑執行完畢後5 年內故意再犯本件有期
    徒刑以上之罪，為累犯，應依刑法第47條第1 項加重其刑。
    被告同時有刑之加重及減輕事由，依刑法第71條第1 項規定
    ，先加後減。爰審酌被告不思以正當方式獲取財物，為逞私
    慾，竟攜帶兇器竊取他人財物，惡性非輕，惟念其犯後坦承
    犯行，犯罪後態度尚佳，雖著手於竊盜，惟尚未既遂，且雖
    持可供兇器用之虎頭鉗犯本件竊盜，然並未對於他人之安全
    造成實際傷害，及其犯罪動機、目的、手段等一切情狀，量
    處如主文之刑，並斟酌其教育程度國小畢業，家庭經濟狀況
    小康等情形（見警詢筆錄受詢問人欄所載），諭知以新臺幣
    1,000 元折算1 日為其易科罰金之折算標準，以示懲儆。又
    本件犯罪時間，雖係在96年4 月24日以前，惟被告於中華民
    國96年罪犯減刑條例施行前之96年6 月28日，因本件竊盜案
    件經臺灣高雄地方法檢察署發佈通緝，復於96年10月3 日經
    警緝獲到案，有臺灣高等法院通緝記錄表1 份在卷可按，足
    認被告非於96年12月31日以前自動歸案，不合於同條例第5
    條所定減刑條例之要件，爰不予減刑。另被告持以犯本件竊
    盜犯行所用之虎頭鉗1 支，係自車號L93 –506 號重型機車
    置物箱取出，該機車係劉又妤所有，虎頭鉗非被告所有等情
    ，業據被告自承在卷，並有上開重型機車行照影本在卷足憑
    ，是該虎頭鉗應非屬被告所有，且亦未經扣案，爰不予宣告
    沒收，附此敘明。
據上論斷，應依刑事訴訟法第273 條之1 第1 項、第284 條之1
、第299 條第1 項前段，刑法第321 條第2 項、第1 項第3 款、
第25條第2 項、第47條第1 項、第41條第1 項前段，判決如主文
。
本案經檢察官吳美齡到庭執行職務。
中    華    民    國    97    年    4     月    18    日
                  刑事第五庭    法  官  李殷君
以上正本證明與原本無異。
如不服本判決應於收受本判決後10日內向本院提出上訴書狀，並
應敘述具體理由，如未敘述上訴理由者，應於上訴期間屆滿後20
日內補提理由書狀於本院（均須按他造當事人之人數附繕本）「
切勿逕送上級法院」。
中    華    民    國    97    年    4     月    18    日
                                書記官  陳昱良
附錄本案論罪科刑法條全文
中華民國刑法第321 條
犯竊盜罪而有左列情形之一者，處 6 月以上、 5 年以下有期
徒刑：
一  於夜間侵入住宅或有人居住之建築物、船艦或隱匿其內而
    犯之者。
二  毀越門扇、牆垣或其他安全設備而犯之者。
三  攜帶兇器而犯之者。
四  結夥三人以上而犯之者。
五  乘火災、水災或其他災害之際而犯之者。
六  在車站或埠頭而犯之者。
前項之未遂犯罰之。


司法院資訊處製作；財團法人民間司法改革基金會備份。
